臺灣板橋地方法院刑事判決             100年度訴字第2353號
公  訴  人  臺灣板橋地方法院檢察署檢察官
被      告  楊勇汶
上列被告因違反毒品危害防制條例案件，經檢察官提起公訴（10
0 年度毒偵字第6366號），本院依簡式審判程序，判決如下：
    主  文
楊勇汶施用第一級毒品，累犯，處有期徒刑捌月。又施用第二級
毒品，累犯，處有期徒刑肆月。應執行有期徒刑拾月。
    事  實
一、楊勇汶前於民國87年間因施用毒品案件，經依本院裁定送勒
    戒處所觀察、勒戒後，認無繼續施用毒品之傾向，於87年9
    月17日釋放出所，並由臺灣板橋地方法院以87年度偵字第18
    340 號為不起訴處分確定。復於上開觀察、勒戒執行完畢後
    5 年內即88年間因施用毒品案件，再經依本院88年度毒聲字
    第72號裁定送勒戒處所觀察、勒戒後，亦認無繼續施用毒品
    之傾向而釋放出所，並由臺灣板橋地方法院以88年度偵字第
    1444號為不起訴處分確定。又(一)於89年間因施用毒品案件，
    經本院以89年度重簡字第1417號判處有期徒刑6 月確定。(二)
    於90年間因施用第一、二級毒品案件，經本院以90年度訴字
    第1174號判處有期徒刑7 月、8 月，應執行有期徒刑1 年2
    月確定。(三)於90年間因轉讓毒品案件，經臺灣士林地方法院
    以90年度訴字第423 號判處有期徒刑10月確定；復於91年間
    施用毒品案件，經本院以91年度易緝字第132 號判處有期徒
    刑4 月確定；再於91年間因施用毒品案件，經本院以91年度
    重簡字第485 號判處有期徒刑3 月確定；嗣經本院裁定應合
    併執行有期徒刑1 年3 月確定。(四)於90年間因恐嚇取財案件
    ，經臺灣士林地方法院以90年度訴字551 號判處有期徒刑1
    年4 月確定；復於91年間因偽造有價證券案件，經本院以91
    年度自字第448 號判處有期徒刑1 年8 月確定；再於91年間
    因施用毒品案件，經本院以91年度訴字第2017號判有期徒刑
    8 月確定；嗣經本院以96年度聲減字第3834號就上開恐嚇取
    財及末案施用毒品案件所處徒刑部分裁定均予以減刑，並與
    不得減刑之前揭偽造有價證券所處徒刑部分應合併執行有期
    徒刑2 年5 月確定。乃入監接續執行前揭諸刑，於96年10月
    16日縮短刑期假釋出監，於97年3 月3 日縮刑期滿而假釋未
    經撤銷，視為已執行完畢。(五)另於97年間因施用第一、二級
    毒品案件，經本院以97年度訴字第4820號判處有期徒刑7 月
    、3 月，應執行有期徒刑8 月確定；又於98年間因施用毒品
    案件，經本院以98年度訴字第2516號判處有期徒刑8 月確定
    ；乃入監接續執行各該刑罰，於99年8 月20日縮短刑期執行
    完畢（於本案構成累犯）。
二、詎楊勇汶猶不思戒絕毒癮，另基於施用第一級毒品海洛因之
    犯意，於100 年7 月17日某時許，在其位於新北巿三重區○
    ○○路16巷18號住處內，以將第一級毒品海洛因和水稀釋後
    用針筒注射之方式，施用第一級毒品海洛因1 次。又基於施
    用第二級毒品甲基安非他命之犯意，於100 年7 月17日某時
    許，在上址住處內，以將第二級毒品甲基安非他命置於玻璃
    球內點火燒烤產生煙霧吸聞之方式，施用第二級毒品甲基安
    非他命1 次。嗣於翌日下午5 時58分許，經警以其為毒品調
    驗人口通知前來採集尿液送驗結果，發現呈鴉片類及安非他
    命類陽性反應，而得悉上情。
三、案經新北巿政府警察局三重分局移請臺灣板橋地方法院檢察
    署檢察官偵查起訴。
    理  由
一、本案被告楊勇汶所犯係死刑、無期徒刑、最輕本刑為3 年以
    上有期徒刑以外之罪，其於準備程序中就被訴事實為有罪之
    陳述，經本院告知簡式審判程序之旨，並聽取公訴人、被告
    之意見後，經合議庭裁定由受命法官獨任進行簡式審判程序
    ，合先敘明。
二、上揭犯罪事實，業據被告於本院審理時供承不諱，且被告為
    警查獲後所採集之尿液，經送請臺灣檢驗科技股份有限公司
    以GC/MS 氣相層析質譜儀法確認檢驗結果，發現呈鴉片類及
    安非他命類陽性反應，有該公司出具之濫用藥物檢驗報告1
    紙附卷可稽，足認被告自白確與事實相符，堪值採信。
三、按施用第一、二級毒品為犯罪行為，毒品危害防制條例第10
    條定有處罰明文。故施用第一、二級毒品者，依前揭規定本
    應科以刑罰。惟基於刑事政策，對合於一定條件之施用者，
    則依同條例第20條、第23條之規定，施以觀察、勒戒及強制
    戒治之保安處分。又毒品危害防制條例於92年7 月9 日修正
    公布，自93年1 月9 日施行，其中第20條、第23條將施用毒
    品之刑事處遇程序，區分為「初犯」及「5 年內再犯」、「
    5 年後再犯」。依其立法理由之說明：「初犯」，經觀察、
    勒戒或強制戒治後，應為不起訴處分或不付審理之裁定；經
    觀察、勒戒或強制戒治執行完畢釋放後，「5 年內再犯」者
    ，因其再犯率甚高，原實施之觀察、勒戒及強制戒治既已無
    法收其實效，爰依法追訴或裁定交付審理。至於經觀察、勒
    戒或強制戒治執行完畢釋放後，「5 年後再犯」者，前所實
    施之觀察、勒戒或強制戒治已足以遮斷其施用毒品之毒癮，
    為期自新及協助其斷除毒癮，仍適用「初犯」規定，先經觀
    察、勒戒或強制戒治之程序。從而，依修正後之規定，僅限
    於「初犯」及「5 年後再犯」二種情形，始應先經觀察、勒
    戒或強制戒治程序。倘被告於5 年內已再犯，經依法追訴處
    罰，縱其第三次（或第三次以上）再度施用毒品之時間，在
    初犯經觀察、勒戒或強制戒治執行完畢釋放5 年以後，已不
    合於「5 年後再犯」之規定，且因已於「5 年內再犯」，顯
    見其再犯率甚高，原實施觀察、勒戒或強制戒治，已無法收
    其實效，即應依該條例第10條處罰（最高法院97年度第5 次
    刑庭會議決議意旨參照）。查被告有如事實欄一所示曾送觀
    察、勒戒執行完畢及於觀察、勒戒執行完畢釋放後5 年內再
    犯施用毒品罪而經法院裁定送觀察、勒戒保安處分及判刑確
    定等情，有臺灣高等法院被告前案紀錄表1 件在卷可查，則
    其本案施用毒品之時間距離其初犯施用毒品罪而接受觀察、
    勒戒執行完畢之日即87年9 月17日，雖已逾5 年，惟其既曾
    於該次觀察、勒戒執行完畢釋放後5 年內多次再犯施用毒品
    犯行，且經法院判刑確定，是其再犯本案施用第一、二級毒
    品罪，依上開說明，自非屬毒品危害防制條例第20條第3 項
    所定「5 年後再犯」之情形，仍應依法追訴處罰。是本案事
    證明確，被告犯行堪以認定，應予依法論罪科刑。
四、核被告所為，係犯毒品危害防制條例第10條第1 項之施用第
    一級毒品罪及同條第2 項之施用第二級毒品罪。被告施用第
    一、二級毒品前，分別持有第一、二級毒品之低度行為，應
    為其施用各該毒品之高度行為所吸收，均不另論罪。被告所
    犯上開二罪間，行為互殊，犯意各別，應予分論併罰。又被
    告前於97年間因施用第一、二級毒品案件，經本院以97年度
    訴字第4820號判處有期徒刑7 月、3 月，應執行有期徒刑8
    月確定；又於98年間因施用毒品案件，經本院以98年度訴字
    第2516號判處有期徒刑8 月確定；乃入監接續執行各該刑罰
    ，於99年8 月20日縮短刑期執行完畢，此有臺灣高等法院被
    告前案紀錄表1 件存卷可考，其於5 年內故意分別再犯本案
    有期徒刑以上之罪，均構成累犯，皆應依刑法第47條第1項
    規定加重其刑。爰審酌被告前因施用毒品，獲得不起訴處分
    之寬典，並經法院判處徒刑確定，仍無法戒絕毒癮，再次漠
    視法令禁制而犯本罪，惟其施用毒品所生危害，實以自戕身
    心健康為主，對於他人生命、身體、財產等法益，尚無明顯
    而重大之實害，兼衡其犯罪後坦承犯行，已知悔悟等一切情
    狀，分別量處如主文所示之刑，並合併定其應執行之刑，以
    示懲儆。
據上論斷，應依刑事訴訟法第273 條之1 第1 項、第299 條第1
項前段，毒品危害防制條例第10條第1 項、第2 項，刑法第11條
前段、第47條第1 項、第51條第5 款，判決如主文。
本案經檢察官蔡景聖到庭執行職務。
中    華    民    國   100    年    10    月    31    日
                  刑事第二十一庭法  官  王瑜玲
以上正本證明與原本無異
如不服本判決應於送達後10日內向本院提出上訴狀
                                書記官  林君縈
中    華    民    國   100    年    10    月    31    日
附錄本案論罪科刑法條全文：
毒品危害防制條例第10條
施用第一級毒品者，處6 月以上5 年以下有期徒刑。
施用第二級毒品者，處3 年以下有期徒刑。